臺灣高等法院臺南分院民事裁定　100年度抗字第150號
抗 告 人　謝玉盞
上列抗告人因與相對人譚篤晉間侵權行為損害賠償事件，對於中
華民國100年7月28日臺灣臺南地方法院100年度補字第348號補繳
裁判費之裁定，提起抗告，本院裁定如下：
    主  文
抗告駁回。
抗告訴訟費用新台幣壹仟元由抗告人負擔。
    理  由
一、抗告意旨略以：抗告人於民國（下同）61年間受相對人委託
    以抗告人名義代購土地1筆，連同抗告人自己1筆，兩張土地
    權狀，均由訴外人張清洲交給相對人，相對人蓄意侵占拒絕
    交還抗告人自己所有該1筆土地權狀，爰起訴請求相對人將
    該張土地所有權狀交還抗告人。抗告人所有土地面積為10坪
    ，61年間購入價金為2,000元；相對人所有土地面積100坪，
    購入價金為20,000元，而61年間工資為每月2,000元。原裁
    定核定抗告人應補繳新臺幣（下同）17,335元之裁判費，其
    金額過高。為此，提起抗告，求為廢棄原裁定等語。
二、按訴訟標的之價額，由法院核定。核定訴訟標的之價額，以
    起訴時之交易價額為準；無交易價額者，以原告就訴訟標的
    所有之利益為準。又關於訴訟標的價額之核定，得為抗告。
    訴訟標的之價額不能核定者，以第466條所定不得上訴第三
    審之最高利益額數加10分之1定之；民事訴訟法第77條之1第
    1、2、4項及第77條之12分別定有明文。次按請求交付不動
    產所有權狀之訴，其交付請求權之價額，應斟酌原告因交付
    契據所受利益之客觀價額定之，如不能核定者，其標的價額
    依民事訴訟費用法第15條（則現行民事訴訟法第77條之12
    ）之規定辦理（司法院(78)廳民一字第958號函可資參照）
    。
三、經查：
    本件訴訟標的，並非對於親屬關係及身分上之權利有所主張
    ，自屬因財產權而起訴，然抗告人未於訴狀載明其因系爭土
    地所有權狀返還所得受利益之客觀價額，僅依其記憶就系爭
    2筆土地所有權狀，均由張清洲交給相對人等而為陳述，尚
    不足供法院計算抗告人提起本件訴訟所受利益之客觀價額。
    本院乃分別通知兩造於100年10月17日及同月31日到庭說明
    上開權狀所載之地號，俾能核定本件訴訟標的之價額，惟抗
    告人無故均未到庭，相對人則早在96年04月23日死亡，有送
    達證書及戶籍謄本附本院卷足稽，故本件訴訟標的之價額不
    能核定，應依民事訴訟法第77條之12規定，以同法第466條
    所定不得上訴第三審之最高利益額數加10分之1定之，即165
    萬元（即150萬元1.1＝165萬元）。原裁定據此為計算訴
    訟標的價額之基準，認應徵第一審裁判費17,335元，且限抗
    告人應於收受該裁定後6日內補繳（見本院卷第6頁），於法
    並無違誤。抗告人辯稱：原裁定命補繳裁判費之金額過高云
    云，為無可採。從而，抗告意旨指摘原裁定不當，求為廢棄
    ，為無理由，應予駁回。
四、據上論結，本件抗告為無理由，依民事訴訟法第495條之1第
    1項、第449條第1項、第95條、及第78條，裁定如主文
中    華    民    國    100    年    11    月    7    日
                  民事第四庭     審判長法  官  吳上康
                                       法  官  蔡勝雄
                                       法  官  王浦傑
上為正本係照原本作成。
本裁定除以適用法規顯有錯誤為理由外，不得再抗告。如提再抗
告，應於收受送達後10日內向本院提出再抗告狀（須附繕本），
並繳納再抗告費新台幣一千元。
提起再抗告應委任律師或具有律師資格之人之委任狀；委任有律
師資格者，另應附具律師資格證書及釋明委任人與受任人有民事
訴訟法第466條之1第1項但書或第2項所定關係之釋明文書影本。
中    華    民    國   100    年    11    月    7     日
                                        書記官  蔡振豐

【附註】
民事訴訟法第495條之1第2項準用同法第466條之1第1、2項規定
：
(1)對於第二審判決上訴，上訴人應委任律師為訴訟代理人。但上
  訴人或其法定代理人具有律師資格者，不在此限。
(2)上訴人之配偶、三親等內之血親、二親等內之姻親，或上訴人
  為法人、中央或地方機關時，其所屬專任人員具有律師資格並
  經法院認為適當者，亦得為第三審訴訟代理人。
民事訴訟法第466條之2第1項：
  上訴人無資力委任訴訟代理人者，得依訴訟救助之規定，聲請
  第三審法院為之選任律師為其訴訟代理人。